---
title: "Genera geojson a partir de un netcdf"
author: Gonzalo Diaz
date: "Last review 2024-05-31"
output:
  md_document:
    variant: markdown_github
---

```{r setup, include=FALSE}
knitr::opts_chunk$set(echo = TRUE)

```

## Convertir un archivo netcdf a geojson

Las librerías previamente instaladas deben ser:
```{r, message = FALSE}
library("terra")
library("geojsonio")
```

Abrimos varios archivos netcdf y lo transformamos a proyección lat/lon y transformamos a polígono:
```{r, warning = FALSE}
nc <- rast(c("WRFDETAR_01H_20240101_12_000.nc",
             "WRFDETAR_01H_20240101_12_001.nc",
             "WRFDETAR_01H_20240101_12_002.nc",
             "WRFDETAR_01H_20240101_12_003.nc"))

T2.positions <- which(names(nc) == "T2")

T2.nc <- nc[[T2.positions]]

T2.nc.repro <- project(T2.nc, "+proj=longlat +datum=WGS84")

T2.polygons <- lapply(T2.nc, as.polygons)
```

Finalmente, se escribe un archivo shp y se utiliza la función file_to_geojson para crear el archivo geojson para cada tiempo:
```{r}
for (i in 1:4){
  writeVector(T2.polygons[[i]], paste0("temps_", i, ".shp"), overwrite = TRUE)

  s <- file_to_geojson(paste0("temps_", i, ".shp"), method = "local",
                       output = paste0("temps_", i))
}
```

## Ploting MCD12Q1 MODIS Product

The data is available in data folder. First, open the data with terra package
```{r}
list.pathname <- list.files("./data", pattern = "hdf", full.names = TRUE)

data <- lapply(list.pathname, FUN = rast)
```

Now, creation of mosaic with each hdf.
```{r}
data.mosaic <- mosaic(data[[1]], data[[2]], data[[3]], data[[4]], data[[5]], data[[6]], data[[7]], data[[8]], data[[9]])
```

Lastly, ploting of data with no change of projection
```{r}
plot(data.mosaic)
```